臺灣臺中地方法院刑事判決
110年度交簡上字第184號
上  訴  人  臺灣臺中地方檢察署檢察官
被      告  王傳吉


上列上訴人因被告過失傷害案件，不服本院中華民國110年5月10
日110年度交簡字第118號第一審刑事簡易判決，提起上訴，本院
管轄第二審之合議庭判決如下：
    主    文
上訴駁回。
王傳吉緩刑參年。
    犯罪事實
一、王傳吉於民國109年5月7日15時許，於彰化縣鹿港鎮彰濱工
    業區的海邊飲酒後，其吐氣酒精濃度已達每公升0.47毫克，
    其明知汽車駕駛人飲用酒類或其他類似物後其吐氣所含酒精
    濃度超過每公升0.25毫克者，不得駕駛動力交通工具，仍於
    同時20時許駕駛車牌號碼0000-00號自用小貨車上路（王傳
    吉涉犯駛動力交通工具而吐氣所含酒精濃度達每公升零點二
    五毫克以上罪部分，業經臺灣彰化地方檢察署檢察官以109
    年度偵字第5660號為緩起訴處分確定），嗣於同日21時45分
    許，駕駛前開自用小貨車，沿國道三號公路中線車道由北往
    南方向行至南向199公里400公尺處時，本應注意汽車在行駛
    途中，不得驟然或任意變換車道，如欲變換車道時，應保持
    安全距離及間隔，方得超越或變換車道。而依當時天候晴、
    夜間無照明、柏油路乾燥、無缺陷、無障礙物、視距良好等
    情況，並無不能注意之情事，竟疏未注意及此，僅與同向中
    線車道之前車間隔約1台小貨車車長之距離，即驟然由中線
    車道向右變換至外側車道，適有林世偉駕駛車牌號碼000-00
    00號自用小貨車，沿上開國道三號公路同向之外側車道行駛
    在王傳吉上開自用小貨車右前方，王傳吉於驟然由中間車道
    變換至外側車道後，始見及林世偉之車輛行駛在前，遂閃避
    不及，其所駕駛之自用小貨車右前車頭即自後追撞林世偉上
    開自用小貨車左後車尾，2車隨即失控先後擦撞路邊護欄，
    再反彈並於內側車道翻車、靜止，林世偉因此受有頭皮撕裂
    傷、左側膝部挫傷合併擦傷、右側膝部挫傷合併擦傷、右側
    後胸壁挫傷、雙側手肘傷合併擦傷及右手挫傷合併擦傷等傷
    害。
二、案經林世偉訴由臺灣臺中地方檢察署檢察官偵查起訴。
    理    由
一、證據能力：
　㈠按被告以外之人於審判外之陳述，雖不符同法第159條之1至
    第159條之4之規定，而經當事人於審判程序同意作為證據，
    法院審酌該言詞陳述或書面陳述作成時之情況，認為適當者
    ，亦得為證據。刑事訴訟法第159條之5第1項定有明文。檢
    察官、被告王傳吉就本判決以下所引用被告以外之人於審判
    外之陳述，均同意作為證據（見本院簡上卷第91至92頁），
    且本院審酌該等證據之取得過程並無瑕疵，以之作為證據係
    屬適當，認均有證據能力。
　㈡本件非供述證據部分，與本案均有關連性，亦無證據證明係
    實施刑事訴訟程序之公務員以不法方式所取得，依刑事訴訟
    法第158條之4反面解釋，當有證據能力；本院亦已於審理時
    依法踐行調查證據程序，自得為本院判斷之依據。
二、認定犯罪事實所憑證據及理由：
　㈠上揭犯罪事實，業據被告王傳吉於警詢、偵查、第一審準備
    程序、本院準備程序及審理時坦承不諱（見偵卷第51至53頁
    、第69至72頁、交易卷第41至44頁、本院簡上卷第55至59頁
    、第89頁至第90頁），核與證人即告訴人林世偉於警詢及偵
    查中指訴情節相符（見偵字第51至53頁、第73至75頁），並
    有國道公路警察局道路交通事故初步分析研判表、現場照片
    8張、國道公路警察局道路交通事故現場圖、道路交通事故
    調查報告表㈠、㈡、國道公路警察局第七公路警察大隊快官分
    隊道路交通事故肇事人自首情形紀錄表、交通事故當事人酒
    精測定紀錄表、A1、A2類交通事故攝影蒐證檢視表、國道公
    路警察局道路交通事故當事人登記聯單、告訴人109年5月8
    日烏日林新醫院診斷證明書1份、公路監理電子閘門證號查
    詢汽車駕駛人、車輛詳細資料報表各2份、臺灣彰化地方檢
    察署檢察官109年度偵字第5660號緩起訴處分書、內政部警
    政署國道公路警察局舉發違反道路交通管理事件通知單及國
    道公路警察局第七路警察大隊道路交通事故當事人酒精測定
    紀錄表等資料在卷可稽（見偵卷第37、39頁、第63至67頁、
    第78至79頁、第80、81、82頁、第83至86頁、本院第一審交
    易字卷第21至23頁、第37頁），足見被告任意性之自白與事
    實相符，應堪採信。
　㈡按汽車在行駛途中，變換車道或超越前車時，應依標誌、標
    線、號誌指示，並不得驟然或任意變換車道及不得未保持安
    全距離及間隔，高速公路及快速公路交通管制規則第11條第
    1款、第3款分別訂有明文。經查，被告為領有合格駕駛執照
    之人，有公路監理電子閘門證號查詢汽車駕駛人1紙（見偵
    字卷第83頁）在卷供憑，其對於上開交通規則自應知之甚詳
    ，且應確實遵守；而本案事故發生時天候晴、夜間有照明、
    柏油路面乾燥無缺陷且無障礙物、視距良好等情，此有前開
    道路交通事故調查報告表㈠及現場照片存卷可參，足見當時
    客觀上並無不能注意之情事，參以被告於本院審理時自承：
    我原本行駛在中線車道，當時我前方有1輛車也行駛在中線
    車道，我跟他距離大約有1台小貨車之車長的距離，我從中
    線車道切換至外側車道的時候，是滿快變換到外側車道的，
    才發現前方有告訴人小貨車行駛，想要閃避告訴人小貨車，
    但是已經來不及了，所以我車頭撞到告訴人小貨車左後車尾
    ，我當時車速約時速105公里等語（見本院簡上卷第94至95
    頁），足證被告確疏未注意與前車保持安全之距離，亦未注
    意變換車道時不得驟然為之，仍在車速約時速105公里、僅
    與前車相距1台小貨車車長距離之情況下，驟然由中線車道
    變換至外側車道後，始見及告訴人駕駛上開車輛行駛於外側
    車道，故未能及時煞車減速，致其所駕駛之自用小貨車右前
    車頭自後追撞於外側車道之告訴人所駕駛之自用小貨車左後
    車尾而肇事，故被告就本案車禍之發生自有過失。且被告該
    等過失與告訴人因本案車禍所受前揭傷害間，具有相當因果
    關係存在，故被告自應負過失傷害人之責任。至原審判決認
    定被告之過失情節與本院之認定雖有不同，但結果並無二致
    ，仍無礙被告所應負之過失傷害責任，併此敘明。
　㈢綜上，本案事證明確，被告上揭過失傷害犯行，洵堪認定，
    應依法論科。
三、論罪科刑：
　㈠核被告所為，係犯刑法第284條前段之過失傷害罪。又被告在
    犯罪後未經發覺前，向到場處理之員警自首而接受裁判，此
    有國道公路警察局第七公路警察大隊快官分隊道路交通事故
    肇事人自首情形紀錄表可參（見偵卷第78頁），爰依刑法第
    62條前段之規定，減輕其刑。
　㈡維持原審判決暨駁回上訴之理由：
　　檢察官上訴意旨略以：被告駕車不慎，造成告訴人受有頭皮
    撕裂傷、左側膝部挫傷合併擦傷、右側膝部挫傷合併擦傷、
    右側後胸壁挫傷、雙側手肘傷合併擦傷及右手挫傷合併擦傷
    ，傷勢非輕，且被告迄今未與告訴人達成和解，告訴人所受
    損害未見絲毫填補，難認被告犯後態度良好，原審僅判決有
    期徒刑2月，刑度尚嫌過輕，無法達到懲戒被告之目的，亦
    與罪刑相當原則有違等語。按量刑之輕重，係事實審法院得
    依職權自由裁量之事項，茍已斟酌刑法第57條各款所列情狀
    而未逾越法定刑度，則不得遽指為違法；又刑罰之量定屬法
    院自由裁量之職權行使，但仍應審酌刑法第57條所列各款事
    由及一切情狀，為酌量輕重之標準，並非漫無限制，在同一
    犯罪事實與情節，如別無其他加重或減輕之原因，下級法院
    量定之刑，亦無過重或失輕之不當情形，則上級法院對於下
    級法院之職權行使，原則上應予尊重（最高法院72年度台上
    字第6696號判決、85年度台上字第2446號判決參照）。經查
    ：被告坦承本案過失傷害犯行，且對於原審判決認定事實、
    所憑證據均不爭執，原審依具體個案認定事實，認被告本案
    犯行罪證明確，並審酌被告駕車未能善盡注意義務，致釀本
    案事故，使告訴人受有前開傷害，其行為雖非如故意犯罪有
    較高之可歸責性，然其怠忽及此，仍應予非難；衡以被告坦
    承犯行，尚知悔悟，然尚未與告訴人達成和解，斟酌被告之
    過失內容與程度，告訴人於案發時之注意義務情況、告訴人
    所受傷勢及嚴重程度，及被告自陳之教育程度、職業及家庭
    經濟狀況，暨被告、公訴人、告訴人之量刑意見等一切情狀
    ，量處如原判決主文所示之刑，並諭知易科罰金之折算標準
    。經核原審認事用法及量刑，並未逾越法定刑度，亦無過重
    、失輕或裁量權濫用之情形，難認原審判決量刑有何違法或
    不當之情事，本院當予尊重。又原審雖未及審酌被告於本院
    第二審審理中與告訴人成立和解及賠償告訴人所受損害等情
    ，然本院綜合斟酌刑法第57條各款所列情狀及被告就本案應
    負全部之過失責任，仍認此尚不足以動搖原判決之量刑結果
    ，是自無據以撤銷之必要。是以，檢察官執前詞提起上訴，
    且未指明原審判決有何濫用裁量權或逾越裁量範圍之情事，
    其上訴為無理由，應予駁回。
　㈢另查，被告未曾因故意犯罪受有期徒刑以上刑之宣告，有臺
    灣高等法院被告前案紀錄表1份在卷足憑，其因一時失慮致
    罹刑章，且於本案第二審言詞辯論終結前，再與告訴人成立
    調解，願賠償告訴人新臺幣（下同）81萬8,730元，並已依
    調解程序筆錄賠償其中76萬2,730元，其餘款項亦已給付完
    畢等情，有本院與告訴人之公務電話記錄附卷可查，告訴人
    亦於本院審理程序、調解程序中表示倘被告符合緩刑之要件
    ，同意法院給予被告緩刑之機會等情，並有調解程序筆錄在
    卷可稽（見本院簡上卷第95頁、第99至102頁），堪認被告
    確已有所悔悟，信其經此次偵、審程序及科刑之教訓，當知
    所警惕，而無再犯之虞，本院認其所受宣告之刑以暫不執行
    為適當，爰依刑法第74條第1項第1款併予宣告緩刑2年，期
    使其日後謹慎行事，以勵自新。
據上論斷，應依刑事訴訟法第455條之1第1項、第3項、第368條
，刑法第74條第1項第1款，判決如主文。
本案經檢察官鄭珮琪提起公訴，檢察官黃芝瑋到庭執行職務。
中    華    民    國   110    年    11    月    26    日
                  刑事第八庭  審判長法  官  高思大
                                    法  官  陳鈴香　　　
　　　　　　　　　                  法  官  江文玉　　　
以上正本證明與原本無異。
不得上訴。
　　　　　      　　　　　　　　　　書記官　黃珮華
中　　華　　民　　國　　110 　年　　11　　月　　26　　日